【裁判字號】    95,簡上,58
【裁判日期】    950428
【裁判案由】    違反保護令
【裁判全文】
臺灣桃園地方法院刑事判決              95年度簡上字第58號
上  訴  人
即  被  告  乙○○
                    號
上列上訴人即被告因違反保護令案件，不服本院於民國94年11月
30日94年度桃簡字第2386號第一審簡易判決（聲請簡易判決處刑
案號：臺灣桃園地方法院檢察署94年度偵字第16163 號），提起
上訴，本院管轄之第二審合議庭判決如下：
    主  文
上訴駁回。
    事  實
一、乙○○曾於民國89年間因恐嚇案件，經臺灣高等法院89年度
    上易字第3479號判決判處有期徒刑1 年確定，於90年7 月25
    日入監執行，甫於91年4 月30日執行完畢（構成累犯），仍
    不知悔改，乙○○與甲○○係母子，為家庭暴力防治法第3
    條第3 款規定之家庭成員，乙○○明知其曾因對甲○○施暴
    力之行為，經本院於94年7 月27日，以94年度家護字第447
    號核發之民事通常保護令，裁定諭知乙○○不得對甲○○實
    施身體或精神上不法侵害之行為、不得直接或間接對於甲○
    ○為騷擾行為，乙○○應於94年8 月15日上午12時前遷出甲
    ○○位於桃園縣八德市廣興里32鄰庄尾7 號之住所，並應最
    少遠離上開甲○○住所100 公尺，該保護令之有效期間為7
    個月，上開通常保護令並於93年8 月3 日寄存送達予乙○○
    。詎乙○○知悉上開保護令內容後，竟於保護令有效期間內
    ，基於違反保護令之犯意，於94年8 月29日晚上某時許，進
    入甲○○上揭住處，嗣於同日晚上6 時35分許，為返家之甲
    ○○發覺而報警處理，始知悉上情。
二、案經甲○○訴由桃園縣政府警察局八德分局報請臺灣桃園地
    方法院檢察署檢察官偵查後聲請簡易判決處刑。
    理  由
壹、程序方面：
一、按被告經合法傳喚，無正當理由不到庭者，得不待其陳述，
    逕行判決，刑事訴訟法第371 條定有明文。又依同法第455
    條之1 第1 項、第3 項之規定，上訴人對簡易判決有不服者
    ，得上訴於管轄之第二審地方法院合議庭，並規定，準用同
    法第三編第一章及第二章之規定。是以本案上訴人經本院合
    法傳喚，無正當理由不到庭，爰不待其陳述，逕行判決，合
    先敘明。
二、本件被害人甲○○於警詢中所為陳述，其性質係屬傳聞證據
    ，且其所為之上開筆錄內容，業經本院審理時予以提示並告
    以要旨，惟當事人均未於言詞辯論終結前對該等筆錄內容異
    議，依刑事訴訟法第159 條之5 第2 項規定，被害人甲○○
    於警詢之證言已擬制同意其有證據能力，本院復審酌上開筆
    錄作成時，並無施壓或干擾，亦無不當取供之情形，認為以
    之作為本案之證據亦屬適當，是被害人甲○○於警詢中之證
    言自具有證據能力。至被害人甲○○於檢察官偵訊中之陳述
    ，依法定程序具結，對於檢察官告以偽證罪之處罰後，被害
    人甲○○仍與在警詢時做相同陳述，並無其他具有不可信之
    情況，本院自得以證人甲○○於偵查中之證述採為證據。
貳、實體方面：
一、上揭犯罪事實，業據被告乙○○於警詢及偵查中坦承不諱，
    核與被害人甲○○於警詢及偵查中指訴之情節相符，並有本
    院94年度家護字第447 號保護令裁定1 份、桃園縣政府警察
    局八德分局保護令執行紀錄表1 份在卷可稽，足認被告前揭
    自白與事實相符，應堪採為論罪之依據，本案事證明確，被
    告犯行堪以認定。
二、核被告所為，係犯家庭暴力防治法第50條第4 款之違反保護
    令罪。又被告曾於89年間因恐嚇案件，經臺灣高等法院89年
    度上易字第3479號判決判處有期徒刑1 年確定，於90年7 月
    25日入監執行，甫於91年4 月30日執行完畢，有臺灣高等法
    院被告前案紀錄表1 份在卷可稽，其5 年內再犯本件有期徒
    刑以上之罪，為累犯，依法加重其刑。是原審審酌被告與告
    訴人甲○○為母子關係，不思維持家庭生活之和諧，明知本
    院所核發且尚有效之保護令要求其遠離告訴人甲○○住所至
    少100 公尺，竟仍漠視法院所為禁令，無視於國家公權力之
    威信，及其品行、生活狀況、智識程度、犯罪所生之損害與
    犯罪後態度等一切情狀，依刑事訴訟法第449 條第1 項、第
    3 項、第454 條第2 項、家庭暴力防治法第50條第2 款，刑
    法第11條前段、第47條、第41條第1 項前段，罰金罰鍰提高
    標準條例第2 條，逕以簡易判決量處被告拘役59日，如易科
    罰金，以300 元折算1 日。本院合議庭認其認事用法均無違
    誤，量刑亦稱妥適。被告上訴意旨僅以不服原審判決等空言
    ，泛指原判決不當，於本院審理期間復未到庭應訊，亦未舉
    出任何證據以供本院參酌，其上訴核無理由，應予駁回。
據上論斷，應依刑事訴訟法第455 條之1 第3 項、第371 條、第
368 條，判決如主文。
本案經檢察官劉承武到庭執行職務。
中    華    民    國    95    年    4     月    28    日
                  刑事第四庭  審判長法  官  黃斯偉
                                    法  官  陳心婷
                                    法  官  張淑華
以上正本證明與原本無異
如不服本判決書應於送達後10日內向本院提出上訴狀
                                    書記官  郭中明
中    華    民    國    95    年    4     月    30    日
附錄論罪科刑法條
家庭暴力防治法第五十條
違反法院依第十三條、第十五條所為之下列裁定者，為本法所稱
之違反保護令罪，處三年以下有期徒刑、拘役或科或併科新台幣
十萬元以下罰金︰
一禁止實施家庭暴力行為。
二禁止直接或間接騷擾、接觸、通話或其他連絡行為。
三命遷出住居所。
四遠離住居所、工作場所、學校或其他特定場所。
五命完成加害人處遇計畫：戒癮治療、精神治療、心理輔導或其
  他治療、輔導。


司法院資訊處製作；財團法人民間司法改革基金會備份。
